# 非同一控制下账上已经计提完折旧的固定资产评估增值如何进行摊销

提问人：zhanlianke 时间：2023-03-21 22:13:40
请教陈版主，非同一控制下，账上已经计提完折旧的固定资产评估增值 1000 万，这增值部分如何进行摊销？

回答人：chenyiwei
账上已经计提完折旧的固定资产评估增值 1000 万，说明该项固定资产的实际可使用年限长于其在被收购方账面的原折旧年限，此时应根据重置成本法评估的原值和净值确定其成新率，在此基础上重新合理确定其剩余折旧年限，在预计的剩余使用寿命内折旧完毕。